Contactar

3462653796 (Mobile) ivan.rzk@gmail.com

www.linkedin.com/in/ivánraczkowski-60b31432 (LinkedIn) www.ivanrzk.com (Personal)

Aptitudes principales

Linux

Mikrotik

Tecnología de Cisco

Languages

Español (Native or Bilingual) Inglés (Professional Working) Italiano (Elementary)

Certifications

CCNA

APIs and Microservices

AWS Cloud Technical Essentials

MTCTCE

Responsive Web Design

Iván Raczkowski

DevOps at Miracle Devs, Inc Rosario

Extracto

Cuento con las habilidades necesarias para diseñar, instalar y mantener redes e infraestructuras de pequeñas y medianas, así como dar servicio a entornos de grandes empresas. Tengo varias certificaciones en el rubro y experiencia desempeñándome en tareas de arquitectura y gestión en el área Core de Datacenters. Ademas de conocimientos en herramientas y lenguajes de desarrollo aplicados a generar microservicios y automatizar procesos que faciliten la orquestación, implementación y administración de la infraestructura. Soy un gran entusiasta de Open Source y manterme al día en cuanto a tecnología se refiere. Tambien soy instructor de cursos de redes e infraestructura.

Experiencia

Miracle Devs, Inc DevOps septiembre de 2021 - Present (6 meses)

EducacionIT Rosario
Instructor de cursos
enero de 2017 - Present (5 años 2 meses)
Rosario

Instructor en cursos sobre Networking e Infraestructura

NeuralSoft

Consultor en Infraestructura (Nivel 2) febrero de 2016 - septiembre de 2021 (5 años 8 meses) Rosario

Consultor en Infraestructura Nivel 2

Neoris

IT and Network Support mayo de 2014 - enero de 2016 (1 año 9 meses) Rosario Network and IT Support.

Cetcom

Consultor en IT & Networking mayo de 2011 - 2014 (3 años)

Rosario

Centro de Imágenes Médicas.

Cableado estructurado y configuración de aprox. 100 estaciones de trabajo con seguridad de puerto, área de backbone con switches administrables, uso de VLANS, VoIP.

Educación

Universidad Nacional de Rosario

Licenciatura en Ciencias de la Computacion, Ciencias Exactas · (2006)